臺灣高等法院高雄分院刑事裁定          100年度抗字第187號
抗  告  人
即  被  告  張勝賢
上列抗告人因聲請具保停止羈押案件，不服臺灣高雄地方法院中
華民國100年7月18日裁定（100 年度聲字第2979號），提起抗告
，本院裁定如下：
    主  文
抗告駁回。
    理  由
一、本件抗告意旨略以：抗告人即被告前因犯竊盜罪，經原審法
    院以有逃亡之虞，裁定羈押，惟被告所涉竊盜案，業經原審
    於100 年7 月19日宣判，原羈押原因已隨之消滅，且被告也
    向原審表明願將現設籍於高雄市苓雅區戶政事務所，更改遷
    至胞兄住處，即有固定住所，又被告之父老邁，目前安置在
    安養院，須被告探視安頓，原審駁回被告之聲請具保停止羈
    押，自有未合，爰提出抗告云云。
二、原審以：
(一)、按被告及得為其輔佐之人或辯護人，得隨時具保向法院聲請
    停止羈押，刑事訴訟法第110 條第1 項雖有明文。然法院准
    許具保停止羈押之聲請，其要件應以被告雖有刑事訴訟法第
    101 條第1 項各款或第101 條之1 第1 項所示羈押原因，但
    已無羈押之必要；或另有同法第114 條各款所示情形，始得
    為之。倘被告猶具刑事訴訟法第101 條第1 項各款或第101
    條之1 第1 項所示羈押原因，且有羈押之必要，此外復查無
    同法第114 條各款所示不得駁回具保聲請停止羈押之情形者
    ，法院即不應准許具保停止羈押，合先敘明。
(二)、經查：被告因涉犯竊盜案件，前經原審法院認其犯竊盜罪嫌
    疑重大，且被告之戶籍地係於高雄市苓雅區戶政事務所，於
    偵查時曾經通緝到案，足認為有逃亡之虞，且被告於民國99
    年7 月9 日交付假釋出監，即於同年8 月11日、9 月22日竊
    盜，於99年11月5 日交付保護管束期滿，即於99年11月13日
    、100 年3 月11日竊盜，足認有反覆實施之虞，若未予羈押
    ，顯難進行審判、執行，認有羈押之必要，故依刑事訴訟法
    第101 條第1 項第1 款、101 條之1 第5 款規定，自100 年
    7 月6 日予以羈押。被告雖以前揭情詞聲請具保停止羈押，
    然原審審酌前開羈押原因均仍存在，本案雖已審結，但仍有
    確保後續上訴審理、執行程序進行之考量，並不能因具保而
    得確保上訴審理、執行程序之進行，被告所為犯行之羈押原
    因及必要性仍然存在，此外復查無不得駁回具保聲請停止羈
    押之情形，是本件聲請自屬無據。
三、本院經核原審駁回被告具保停止羈押之聲請，其認事用法均
    無不合，並無違誤。被告抗告意旨，仍執前詞，指摘原裁定
    不當，為無理由，應予駁回。
四、據上論結，應依刑事訴訟法第412 條，裁定如主文。
中    華    民    國   100    年    8     月    8     日
                  刑事第七庭    審判長法  官  莊飛宗
                                      法  官  謝宏宗
                                      法  官  蔡廣昇
以上正本證明與原本無異。
不得抗告。
中    華    民    國   100    年    8     月    8     日
                                      書記官  吳福連